fr: Type de joint intérieur du bouchon: Polyéthylène expansé (F217); Revêtement thermoscellable par induction; Plastisol; Revêtement Polycone; Mousse polyéthylène; Mousse polypropylène; Revêtement sensible à la pression; Joint en caoutchouc; Silicone; Sans revêtement; Autre
cs: Typ vložky do uzávěru láhve: Pěnový polyethylen (F217); Indukčně tepelně svařitelná vložka; Plastisol; Vložka Polycone; Polyethylenová pěna; Polypropylenová pěna; Vložka citlivá na tlak; Gumové těsnění; Silikon; Bez těsnící vložky; Jiné
ko: 병뚜껑 라이너 유형: 발포 폴리에틸렌(F217); 유도 열 밀봉 라이너; 플라스티솔; 폴리콘 라이너; 폴리에틸렌 폼; 폴리프로필렌 폼; 압력 감지 라이너; 고무 개스킷; 실리콘; 라이너 없음; 기타
el: Τύπος εσωτερικής επένδυσης καπακιού φιάλης: Αφρώδες polyethylene (F217); Παρέμβυσμα θερμοσυγκόλλησης επαγωγικής σφράγισης; Πλαστιζόλη; Παρέμβυσμα Polycone; Αφρώδες πολυαιθυλένιο (PE); Αφρώδες πολυπροπυλένιο (PP); Αυτοκόλλητο παρέμβυσμα (ευαίσθητο στην πίεση); Λαστιχένια φλάντζα; Σιλικόνη; Χωρίς παρέμβυσμα; Άλλο
bg-BG: Тип подложка за капачка на бутилка: Разпенен полиетилен (F217); Индукционна термозапечатваща вложка; Пластизол; Полимерни вложки; Полиетиленова пяна; Полипропиленова пяна; Индукционни вложки; Гумено уплътнение; Силикон; Без ръб; Друго
de: Dichtungseinlage im Flaschenverschluss: Geschäumtes Polyethylen (F217); Induktions-Heißsiegel-Auskleidung; Plastisol; Polycone-Einsatz; Polyethylenschaum; Polypropylenschaum; Druckempfindliche Auskleidung; Gummidichtung; Silikon; Nicht ausgekleidet; Sonstiges
it: Tipo di rivestimento del tappo della bottiglia: Polietilene espanso (F217); Rivestimento termosaldabile a induzione; Plastisol; Rivestimento in Polycone; Schiuma in polietilene; Polipropilene espanso; Rivestimento sensibile alla pressione; Guarnizione in gomma; Silicone; Senza rivestimento; Altro
ru: Тип вкладыша крышки бутылки: Вспененный полиэтилен (F217); Вкладыш для индукционной термосварки; Пластизоль; Поликонусный вкладыш; Пенополиэтилен; Пенополипропилен; Самоклеящаяся подкладка; Резиновая прокладка; Силикон; Без вкладыша; Другой
hr-HR: Vrsta obloge čepa za bocu: Pjenasti polietilen (F217); Obloga zatvorena toplinskom indukcijskom obradom; Plastisol; Polikonusna obloga; Polietilenska pjena; Polipropilenska pjena; Obloga osjetljiva na pritisak; Gumena brtva; Silikon; Bez linija; Ostalo
pt-PT: Tipo de revestimento da tampa da garrafa: Polietileno espumado (F217); Revestimento selado a quente por indução; Plastisol; Revestimento em policone; Espuma de polietileno; Espuma de polipropileno; Revestimento sensível à pressão; Junta de borracha; Silicone; Sem forro; Outro
pt-BR: Tipo de revestimento da tampa da garrafa: Polietileno espumado (F217); Revestimento selado a quente por indução; Plastisol; Vedante cônico de polietileno; Espuma de polietileno; Espuma de polipropileno; Revestimento sensível à pressão; Junta de borracha; Silicone; Sem forro; Outro
th: ประเภทของแผ่นรองฝาขวด: โฟมโพลีเอทิลีน (F217); แผ่นซีลเหนี่ยวนำความร้อน; พลาสติซอล; แผ่นซีลโพลีโคน; โฟมโพลีเอทิลีน; โฟมโพลีโพรพีลีน; แผ่นซีลแบบไวต่อแรงกด; ปะเก็นยาง; ซิลิโคน; ไม่มีแผ่นรอง; อื่นๆ
en: Bottle cap liner type: Foamed polyethylene (F217); Induction heat-seal liner; Plastisol; Polycone liner; Polyethylene foam; Polypropylene foam; Pressure-sensitive liner; Rubber gasket; Silicone; Unlined; Other
nb: Type flaskekorkforing: Skummet polyetylen (F217); Induksjonsvarmeforseglingsfôr; Plastisol; Polykonisk fôr; Polyetylenskum; Polypropylenskum; Trykkfølsomt foring; Gummipakning; Silikon; Unlined; Annet
lt-LT: Butelio kamštelio įdėklo tipas: Putplasčio polietilenas (F217); Indukcinio terminio sandarinimo įdėklas; Plastizolis; Polikoninis įdėklas; Polietileno putos; Polipropileno putos; Slėgiui jautrus įdėklas; Guminė tarpinė; Silikonas; Be linijų; Kita
sl-SI: Vrsta obloge pokrovčka steklenice: Penjeni polietilen (F217); Indukcijsko toplotno varjena obloga; Plastisol; Polikonična obloga; Polietilenska pena; Polipropilenska pena; Občutljiva podloga za pritisk; Gumijasto tesnilo; Silikon; Brez podloge; Druga
nl: Type flesdopvoering: Geschuimd polyethyleen (F217); Inductie-warmteafdichtingsvoering; Plastisol; Polycone voering; Polyethyleenschuim; Polypropyleenschuim; Drukgevoelige voering; Rubberen pakking; Siliconen; Zonder afdichting; Overig
sv: Typ av flaskkapsyl: Skummad polyeten (F217); Induktionstätningsfoder; Plastisol; Polykonfoder; Polyetenskum; Polypropenskum; Tryckkänsligt foder; Gummipackning; Silikon; Utan innerförsegling; Övrigt
tr: Şişe kapağı astarı tipi: Köpük polietilen (F217); İndüksiyonlu ısı yalıtımlı astar; Plastisol; Polikon astar; Polietilen köpük; Polipropilen köpük; Basınca duyarlı astar; Kauçuk conta; Silikon; Astarsız; Diğer
sk-SK: Typ vložky do uzáveru fľaše: Penový polyetylén (F217); Indukčná tepelne zatavená vložka; Plastizol; Polyetylénová kužeľová vložka; Polyetylénová pena; Polypropylénová pena; Vložka citlivá na tlak; Gumové tesnenie; Silikón; Bez vložky do uzáveru fľaše; Iné
zh-TW: 瓶蓋內襯類型: 發泡聚乙烯 (F217); 感應熱封口內墊; 塑性溶膠; 聚錐形內墊; 聚乙烯 (PE); 聚丙烯 (PP); 壓力敏感內墊; 橡膠墊圈; 矽膠; 無內襯; 其他
vi: Loại lót nắp chai: Polyethylene dạng xốp (F217); Lớp lót hàn nhiệt cảm ứng; Plastisol; Lớp lót Polycone; Xốp polyethylene; Xốp polypropylene; Lớp lót nhạy áp; Gioăng cao su; Silicon; Không lót; Khác
ro-RO: Tip de garnitură a capacului sticlei: Polietilenă spumată (F217); Căptușeală termosigilabilă prin inducție; Plastisol; Căptușeală policonică; Spumă de polietilenă; Spumă de polipropilenă; Căptușeală sensibilă la presiune; Garnitură de cauciuc; Silicon; Necăptușit; Altele
es: Tipo de revestimiento de la tapa de botella: Polietileno espumado (F217); Revestimiento termosellado por inducción; Plastisol; Revestimiento de policono; Espuma de polietileno; Espuma de polipropileno; Revestimiento sensible a la presión; Junta de goma; Silicona; Sin forro; Otros
pl: Typ wkładki do nakrętki butelki: Spieniony polietylen (F217); Wkładka zgrzewana indukcyjnie; Plastizol; Wkładka Polycone; Pianka polietylenowa; Pianka polipropylenowa; Wkładka samoprzylepna (dociskowa); Uszczelka gumowa; Silikon; Bez uszczelki; Pozostałe
ja: ボトルキャップライナーの種類: 発泡ポリエチレン（F217）; インダクションヒートシールライナー; プラスチゾル; ポリコーンライナー; ポリエチレンフォーム; ポリプロピレンフォーム; 感圧ライナー; ゴムガスケット; シリコーン; ライナーなし; その他
fi: Pullonkorkin vuoraustyyppi: Vaahtomuovipolyeteeni (F217); Induktiokuumennettava tiiviste; Plastisoli; Polycone-vuoraus; Polyeteenivaahtoinen; Polypropeenivaahtoinen; Paineherkkä tiiviste; Kumitiiviste; Silikoni; Vuoraamaton; Muu
da: Flaskehættes foringstype: Skummet polyethylen (F217); Indsats til induktionsvarmeforsegling; Plastisol; Polycone-indsats; Polyethylenskum; Polypropylenskum; Trykfølsom indsats; Gummipakning; Silikone; Unlined; Andet
hu: Palackkupak bélés típusa: Habosított polietilén (F217); Indukciós hőszigetelő bélés; Plasztiszol; Polikon bélés; Polietilén hab; Polipropilén hab; Nyomásérzékeny bélés; Gumi tömítés; Szilikon; Béleletlen; Egyéb
zh-CN: 瓶盖衬垫类型: 发泡聚乙烯 (F217); 感应热封内垫; 塑溶胶; 聚锥形衬垫; 聚乙烯泡沫; 聚丙烯泡沫; 压敏衬垫; 橡胶垫圈; 硅胶; 无内垫; 其他